臺灣宜蘭地方法院刑事判決　　　　　　　100年度易字第399號
公　訴　人　臺灣宜蘭地方法院檢察署檢察官
被　　　告　李姿瑩
上列被告因竊盜案件，經檢察官提起公訴（100年度偵字第1371
號），本院判決如下：
    主  文
李姿瑩犯竊盜罪，累犯，處有期徒刑肆月，如易科罰金，以新台
幣壹仟元折算壹日。
    事  實
一、李姿瑩前因毒品案件，經臺灣彰化地方法院於民國96年6月
    21日以96年度訴字第703號刑事判決判處有期徒刑8月確定，
    嗣經臺灣彰化地方法院以96年度聲減字第1689號裁定減刑為
    有期徒刑4月；另因竊盜案件，臺灣彰化地方法院於96年11
    月5日以96年度易字第840號刑事判決判處有期徒刑3月確定
    ；又因毒品案件，經臺灣彰化地方法院於96年10月22日以96
    年度訴字第1388號刑事判決判處有期徒刑9月確定；又因竊
    盜案件，經臺灣彰化地方法院於96年10月29日以96年度易字
    第1303號刑事判決判處有期徒刑4月確定；另因詐欺案件，
    經臺灣高等法院臺中分院於97年3月18日以97年度上易字第
    98號刑事判決判處有期徒刑6月，減為有期徒刑3月確定，並
    與前開有期徒刑4月、3月、9月、4月經臺灣高等法院臺中分
    院以97年度聲字第901號裁定定應執行刑有期徒刑1年8月，
    於98年3月6日假釋出監，於98年4月28日假釋期滿，以已執
    行論。
二、李姿瑩意圖為自己不法之所有，於100年3月22日下午4時10
    分許，騎乘車牌號碼SDK-985號輕型機車，至游玉所經營位
    於宜蘭縣宜蘭市○○路109號之水果攤，向游玉佯稱要購買
    沙士、奶茶、啤酒等飲料，趁游玉至冰箱拿取上開飲料而疏
    未注意財物之際，徒手開啟抽屜，並自該抽屜內竊取游玉所
    有之新台幣（下同）100元之紙鈔9張得逞，並隨即放入其所
    穿著之褲子左側口袋內。嗣經游玉當場發現有異，隨即察看
    抽屜內之百元紙鈔僅存2張，並自李姿瑩所穿著之褲子左側
    口袋內取出捏成一團之百元紙鈔9張而查知上情。
三、案經宜蘭縣政府警察局宜蘭分局報請臺灣宜蘭地方法院檢察
    署檢察官偵查起訴。
    理  由
一、訊據被告李姿瑩固坦承於前開時、地前往被害人游玉經營之
    水果攤購買飲料等情不諱，惟矢口否認有竊盜犯行，並辯稱
    ：當天伊帶3、4百元出門，有先去全家便利商店買香菸1包
    ，到水果攤時大約還剩2、3百元，伊跟被害人買東飲料，1
    次說要奶茶、沙士、啤酒，可能之前伊有喝酒，伊的態度不
    好，但不知道為什麼被害人說伊偷錢，並直接從伊的口袋拿
    錢，伊不知道被害人掏多少錢，掏出的錢全部放在抽屜內，
    因為伊很著急，不知道如何處理，所以才說要找警察來處理
    云云。經查：
  (一)被告前至被害人經營之水果攤，以陸續向被害人購買奶茶、
    沙士、啤酒等飲料之方式，致使被害人來回往返冰箱拿取飲
    料，而趁被害人不注意之際，打開被害人放置鈔票之抽屜，
    而竊取抽屜內之百元鈔9張，總計900元，因被害人在拿取飲
    料時聽見抽屜打開之聲音後，發覺被告竊取抽屜內之現金等
    情，業據被害人於警、偵訊及本院審理中證述在卷（參見警
    卷第1、2頁100年3月22日警訊筆錄、偵卷第42、43頁100年4
    月6日偵訊筆錄、本院卷第29至32頁100年8月23日審判筆錄
    ），復有現場照片8幀在卷可證（警卷第15至18頁）。
  (二)再依案發後現場照片所示，放置零錢之桌子上僅有奶茶、沙
    士各1瓶，並無啤酒等情（警卷第18頁照片），足見被害人
    所稱被告要求其依序拿取飲料，被害人最後在拿取啤酒後，
    發現被告拿取抽屜內現金等語應可採信。另從被告自承當日
    僅攜帶2、3百元紙鈔前往被害人之水果攤，但從事發當時被
    害人隨即自被告左側褲袋內取回放置入抽屜內之現金團，數
    量計有百元鈔11張（警卷第17頁下方照片），且依照片所示
    ，該百元鈔均為皺摺，亦與被害人所稱收取之現金均為攤平
    後放入抽屜之情形不符（參見本院卷第32頁100年8月23 日
    審判筆錄），亦勘認定被害人抽屜內之現金有遭人以手一把
    抓取後拿出，此與被害人所稱被告利用一瞬間之機會以手迅
    速抓取現金之情形相符。
  (三)綜上所述，本件事證明確，被告前開所辯不足採信，其竊盜
    犯行堪以認定，應依法論科。
二、核被告所為，係犯刑法第320條第1項竊盜罪。查被告前因毒
    品案件，經臺灣彰化地方法院以96 年度訴字第703號刑事判
    決判處有期徒刑8月確定，嗣經臺灣彰化地方法院以96年度
    聲減字第1689號裁定減刑為有期徒刑4月，另因竊盜案件，
    臺灣彰化地方法院以96年度易字第840 號刑事判決判處有期
    徒刑3月確定，又因毒品案件，經臺灣彰化地方法院以96年
    度訴字第1388號刑事判決判處有期徒刑9月確定，又因竊盜
    案件，經臺灣彰化地方法院以96年度易字第1303號刑事判決
    判處有期徒刑4月確定，另因詐欺案件，經臺灣高等法院臺
    中分院以97年度上易字第98號刑事判決判處有期徒刑6月，
    減為有期徒刑3月確定，並與前開有期徒刑4月、3月、9 月
    、4月經臺灣高等法院臺中分院以97年度聲字第901號裁定定
    應執行刑有期徒刑1年8月，於98年3月6日假釋出監，於98
    年4月28日假釋期滿，有卷附臺灣高等法院被告前案紀錄表
    可按，其受有期徒刑之執行完畢，5年內再犯法定刑有期徒
    刑以上之本罪，為累犯，依法加重其刑。爰審酌被告犯罪之
    動機、目的、手段、竊得金錢之數額，及犯罪後態度等一切
    情狀，量處如主文所示之刑，及諭知易科罰金之折算標準，
    以示懲儆。
據上論斷，應依刑事訴訟法第299條第1項前段，刑法第320條第
1項、第47條第1項、第41條第1項前段，刑法施行法第1條之1第1
項、第2項前段，判決如主文。
本案經檢察官周建興到庭執行職務
中    華    民    國   100    年    12    月    22    日
                  刑事第五庭  法  官  辜漢忠
以上正本證明與原本無異。
如不服本判決應於收受本判決後10日內向本院提出上訴書狀，並
應敘述具體理由。若未敘述理由者，應於上訴期間屆滿後20日內
向本院補提理由書狀(均須按他造當事人之人數附繕本)。
                              書記官  林詩綺
中    華    民    國   100    年    12    月    23    日
附錄本案論罪科刑法條：
刑法第320條第1項
意圖為自己或第三人不法之所有，而竊取他人之動產者，為竊盜
罪，處5年以下有期徒刑、拘役或5百元以下罰金。